臺灣桃園地方法院交通事件裁定　　　　 100年度交聲字第79號
原處分機關　交通部公路總局臺北區監理所
異　議　人
即受處分人　蔡宏忠
上列受處分人因違反道路交通管理處罰條例案件，對於交通部公
路總局臺北區監理站民國100 年1 月5 日所為之處分（原裁決書
字號：北監自裁字第裁40-Z00000000號）聲明異議，本院裁定如
下：
    主  文
異議駁回。
    理  由
一、原處分意旨略以：異議人即受處分人蔡宏忠於民國98年6 月
    16日清晨7 時5 分許，駕駛車牌號碼7N-6452 號自用小客車
    ，行經國道三號北上72公里處，因無照駕駛為警查獲，遂當
    場填製公警局交字第Z00000000 號舉發違反道路交通管理事
    件通知單（下稱舉發單）舉發，限於同年7 月1 日前向原處
    分機關交通部公路總局臺北區監理所到案聽候裁決，嗣異議
    人逾越應到案期限60日以上，爰經原處分機關以北監自裁字
    第裁40-Z00000000號裁決書，認異議人違反道路交通管理處
    罰條例第21條第1 項第1 款規定，並依道路交通管理事件統
    一裁罰基準表，裁處異議人罰鍰新臺幣（下同）1 萬2,000
    元等語。
二、聲明異議意旨略以：伊並不否認於上開時、地有違規之情，
    惟當天亦因毒品案件為警查獲，警員並未叫伊簽紅單；又伊
    同年98年8 月28日已入監服刑，且無照駕駛應僅處罰6,000
    元，為何是處罰1 萬2,000 元，爰依法聲明異議，請求撤銷
    原處分云云。
三、按法院受理交通事件，準用刑事訴訟法之規定，道路交通管
    理處罰條例第89條及道路交通事件處理辦法第3 條分別定有
    明文。次按案件由犯罪地或被告之住所、居所或所在地之法
    院管轄，刑事訴訟法第5 條第1 項亦規定甚明。是關於聲明
    異議案件之管轄事項，上開辦法既無特別規定，自應準用刑
    事訴訟法第5 條第1 項規定，由受處分人之違規行為地或其
    住所、居所或所在地之法院管轄。又按汽車駕駛人未領有駕
    駛執照駕駛小型車或機器腳踏車者，處6,000 元以上12,000
    元以下罰鍰，並當場禁止其駕駛，道路交通管理處罰條例第
    21條第1 項第1 款定有明文。
四、經查：
  (一)異議人現所在地為臺灣臺北監獄，位於桃園縣龜山鄉，且本
    件異議人行為地「國道三號北上72公里」為桃園縣龍潭鄉地
    區，此有本院辦理刑事案件電話記錄查詢表一紙附卷可證，
    故本院自屬有管轄權無誤，合先敘明。
  (二)再查，異議人於98年6 月16日清晨7 時5 分許，無照駕駛駕
    駛車牌號碼7N-6452 號自用小客車，行經國道三號北上72公
    里處時，為警攔查並開立公警局交字第Z00000000 號舉發違
    反道路交通管理事件通知單，嗣經交通部公路總局臺北區監
    理所以異議人違反道路交通管理處罰條例第21條第1 項第1
    款，裁處異議人罰鍰1 萬2,000 元等情，業經異議人於異議
    狀上供承不諱，並有舉發單、裁決書、汽車及機車駕照基本
    資料各1 份在卷可佐。則異議人於上開時地，確有無照駕駛
    自用小客車之行為，堪以認定。
  (三)異議人雖以前詞置辯，然查：原舉發單之「收受通知聯者簽
    章欄之異議人姓名「蔡宏忠」三字，經核與異議人於同日另
    案涉嫌違反毒品危害防制條例案件中之警詢筆錄「受詢問人
    」、國道公路警察局第六警察隊執行拘提逮捕告知親友及本
    人通知書「被通知人簽名捺印」、勘察採證同意書「同意人
    簽名捺印」、國道公路警察局第六警察隊搜索及扣押筆錄「
    受搜索人簽名」、「受執行人」等處「蔡宏忠」三字之筆跡
    間，其書寫之慣性、特徵、筆法、型態、筆劃關連及組織方
    式均相同，此觀臺灣桃園地方法院檢察署98年度毒偵字第28
    77號偵查卷宗第5 、8 、48、49、50、51、52頁足資佐證，
    堪認原舉發單之「收受通知聯者簽章欄」之異議人姓名「蔡
    宏忠」三字為異議人親自簽名無訛。
  (四)另按本條例之罰鍰基準、舉發或輕微違規勸導、罰鍰繳納、
    向處罰機關陳述意見或裁決之處理程序、分期繳納之申請條
    件、分期期數、不依限期繳納之處理、分期處理規定及繳納
    機構等事項之處理細則，由交通部會同內政部定之，道路交
    通管理處罰條例第92條第4 項訂有明文；復按本細則依道路
    交通管理處罰條例（以下簡稱本條例）第92條第4 項規定訂
    定之；處理違反道路交通管理事件之程序及統一裁罰基準依
    本細則之規定辦理。前項統一裁罰基準，如違反道路交通管
    理事件統一裁罰基準表（以下簡稱基準表），違反道路交通
    管理事件統一裁罰基準及處理細則第1 條、第2 條第1 項、
    第2 項亦有明文。依基準表所示，違反道路交通管理處罰條
    例第21條第1 項第1 款，違規車輛種類係小型車者，逾越應
    到案期限60日以上，繳納罰鍰或逕行裁決處罰者，統一裁罰
    基準為1 萬2,000 元。依前開說明，異議人既於原舉發單上
    簽名，即視為已受到案期限之通知，又異議人行為時乃駕駛
    小型車，且異議人因可歸責於己之事由於98年8 月28日入監
    執行，因而逾越到案期限60日以上，自應依前揭規定裁處1
    萬2,000 元方屬適法。
五、綜上，原處分機關依道路交通管理處罰條例第22條第1 項第
    1 款之規定，裁處罰鍰1 萬2,000 元之處分，核無違誤。本
    件異議人之異議為無理由，自應將其異議駁回。
據上論斷，應依道路交通事件處理辦法第18條，裁定如主文。
中    華    民    國   100    年    3     月    9     日
                    交通法庭法  官   游智棋
以上正本證明與原本無異。
如不服本裁定，應於裁定送達後五日內向本院提出抗告狀（須附
抗告狀繕本） 。
                            書記官   陳育萱
中    華    民    國   100    年    3     月    10    日